最高法院刑事判決　　　　　　　　　 111年度台上字第3284號
上　訴　人　邱智煒


上列上訴人因違反毒品危害防制條例案件，不服臺灣高等法院臺
中分院中華民國111年4月19日第二審判決（111年度上訴字第344
號，起訴案號：臺灣臺中地方檢察署 110年度偵字第3694號），
提起上訴，本院判決如下：
    主  文
上訴駁回。
    理  由
一、按刑事訴訟法第 377條規定：上訴於第三審法院，非以判決
    違背法令為理由，不得為之。是提起第三審上訴，應以原判
    決違背法令為理由，係屬法定要件，且必須依據卷內資料為
    具體之指摘，並足據以辨認原判決已具備違背法令之形式，
    始屬相當。本件原判決綜合全案證據資料，本於事實審法院
    之推理作用，認定上訴人邱智煒有如其事實欄所載，持有第
    三級毒品愷他命（純質淨重0.5998公克），以及混含第三級
    毒品4-甲基甲基卡西酮（純質淨重2.836公克）、甲基-N,N-
    二甲基卡西酮（純質淨重2.01公克）、硝甲西泮、芬納西泮
    暨第四級毒品硝西泮等二種以上成分之咖啡包，並著手將上
    開毒品販賣與喬裝買家之警員而未果之犯行，因而維持第一
    審論上訴人以持有第三級毒品純質淨重5 公克以上、販賣第
    三級毒品未遂，以及販賣混合第三、四級二種以上毒品未遂
    罪，並依想像競合犯關係從一重以販賣混合第三、四級二種
    以上毒品未遂罪處斷，於依最高級別之販賣第三級毒品法定
    刑規定加重其刑，再適用刑法第25條第2 項及毒品危害防制
    條例第17條第2項之規定遞減輕其刑後，量處有期徒刑 2年6
    月，並諭知扣案含毒品成分咖啡包共22包、愷他命1 包及行
    動電話1支（含SIM卡1 張）均沒收之判決，而駁回上訴人在
    第二審之上訴，已詳敘其所憑證據及認定之理由（上訴人於
    偵查中、第一審及原審審理時均自白本件犯行不諱），俱有
    卷存證據資料可資覆按，從形式上觀察，原判決並無足以影
    響其判決結果之違法情形存在。
二、上訴人上訴意旨略以：伊本件販賣混合第三、四級二種以上
    毒品成分咖啡包及愷他命之數量非鉅，且未及售出即遭查獲
    而未對社會造成實害，相較於伊所舉之司法案例顯示，某被
    告單純持有第一級毒品海洛因純質淨重約47公克，僅被判處
    有期徒刑3年6月而言，伊所犯情節尚屬輕微，乃原審遽量處
    伊有期徒刑2年6月，顯屬過重。請撤銷原判決，並詳細審酌
    伊犯罪情節、所致危害、犯後態度、前科紀錄及家庭生活暨
    境況等一切情狀，從輕量刑云云。惟刑罰之量定，係實體法
    上賦予事實審法院得依職權自由裁量之事項，苟其科刑輕重
    符合規範體系及目的，於裁量權之行使無所逾越或濫用，而
    無明顯違背公平、比例及罪刑相當原則者，即不能任意指為
    違法而執為適法之第三審上訴理由。原判決以上訴人本件犯
    行，於經依法遞減輕其刑後之最低處斷刑度已非嚴峻，且依
    其犯罪相關情狀，亦難認有何特殊之原因、背景或環境，以
    致於在客觀上有足以引起一般同情之情形，因認尚無適用刑
    法第59條規定酌減其刑之餘地，於法並無不合；復以第一審
    判決對於上訴人之量刑，已具體敘明係以上訴人之責任為基
    礎，並依刑法第57條各款所列事項，審酌其犯罪一切情狀而
    量處有期徒刑2年6月，尚稱妥適，乃予維持而駁回上訴人在
    原審之上訴等旨，亦說明其理由甚詳，核未逾越法律賦予事
    實審法院得為刑罰裁量權行使之界限，亦無明顯違背公平、
    比例及罪刑相當原則之情形，自不能任意指摘為違法。本件
    上訴人上訴意旨並非依據卷內資料具體指摘原判決究有如何
    違法或不當之情形，徒就原審量刑職權之適法行使，以及原
    判決已詳細論斷說明之事項，任意指摘其刑罰裁量失當，顯
    不足據以辨認原判決已具備違背法令之形式，揆諸首揭規定
    及說明，其上訴為違背法律上之程式，應予駁回。又本件上
    訴既應從程序上駁回，則上訴人請求本院改判從輕量刑云云
    ，自屬無從審酌，附此敘明。
據上論結，應依刑事訴訟法第395條前段，判決如主文。
中    華    民    國   111    年    7     月    7     日
                  刑事第一庭審判長法  官  郭  毓  洲  
                                  法  官  林  英  志  
                                  法  官  林  靜  芬  
                                  法  官  宋  松  璟  
                                  法  官  蔡  憲  德  
本件正本證明與原本無異
                                  書記官
中    華    民    國   111    年    7     月    11    日